【裁判字號】    90,台上,1796
【裁判日期】    900328
【裁判案由】    偽造文書
【裁判全文】
最高法院刑事判決                                九十年度台上字第一七九六號
    上  訴  人  甲○○
右上訴人因偽造文書案件，不服台灣高等法院中華民國九十年一月十一日第二審更審
判決（八十九年度上更(一)字第一一一四號，起訴案號：台灣桃園地方法院檢察署八十
四年度偵字第一三九四五號），提起上訴，本院判決如左：
    主  文
上訴駁回。
    理  由
按刑事訴訟法第三百七十七條規定：上訴於第三審法院，非以判決違背法令為理由，
不得為之。是提起第三審上訴，應以原判決違背法令為理由，係屬法定要件，如果上
訴意旨並未依據卷內資料具體指摘原判決有何違法，自應認其上訴為違背法律上之程
式，予以駁回。本件原判決撤銷第一審之科刑判決，改判論上訴人甲○○以共同連續
行使偽造公文書，足以生損害於公眾及他人罪，處有期徒刑參年。業已敘明其所憑之
證據及得心證之理由，對於上訴人否認犯罪所為之辯解，亦已依據調查之結果，予以
指駁。上訴意旨略稱：本件與上訴人另犯之原法院民國八十七年度上訴字第二○九二
號及上訴人另涉與謝志強共犯使公務員登載不實罪嫌部分（謝志強業經第一審法院另
以八十六年度易字第四二四○號判處罪刑），均屬於行使刑法第二百十條至第二百十
五條之文書罪，有同一案件之關係，不應一案數判等語。惟查刑法上之連續犯，須行
為人基於概括犯意，連續數行為而犯構成要件相同之同一罪名者，始足當之。原判決
已於理由內說明上訴人另犯之原法院八十七年度上訴字第二○九二號案件，係經判處
行使偽造私文書（原判決誤載為變造私文書）罪刑，而上訴人另涉與謝志強共犯之罪
名則為刑法第二百十五條之使公務員登載不實及第三百五十六條之損害債權，其犯罪
構成要件，均與本件上訴人經論處之行使偽造公文書罪不同，並無連續犯裁判上一罪
之關係等旨（見原判決第十二頁，理由四），從形式上觀察，核無違背一事不再理之
原則之情形存在。上訴意旨並未針對原判決此部分之論斷，具體指明其究竟如何違背
法令，徒憑己見，主張係屬同一案件云云，難謂已符合首揭法定上訴第三審之要件。
至其餘上訴意旨又稱：原判決枉屈事實，造成冤判，上訴人之夫已經亡故，尚有五名
幼兒待育，請求查明實情，給予重生之機會等語，亦非依據卷內資料執為指摘之適法
第三審上訴理由。其上訴違背法律上之程式，應予駁回。
據上論結，應依刑事訴訟法第三百九十五條前段，判決如主文。
中      華      民      國     九十     年      三      月    二十八    日
                              最高法院刑事第十二庭
                                  審判長法官  林  增  福
                                        法官  邵  燕  玲
                                        法官  吳  昆  仁
                                        法官  陳  世  雄
                                        法官  惠  光  霞
      右正本證明與原本無異
                                              書  記  官
中      華      民      國     九十     年      四      月      三      日


司法院資訊處製作；財團法人民間司法改革基金會備份。
